臺灣新竹地方法院刑事判決　　　　 　　　96年度易字第222號
公　訴　人　臺灣新竹地方法院檢察署檢察官
被　　　告　甲○○
　　　　　　　　　　（另案在臺灣新竹監獄執行中）
上列被告因違反毒品危害防制條例案件，經檢察官聲請簡易判決
處刑（96年度毒偵字第342號），本院竹北簡易庭認有刑事訴訟
法第451條之1第4項但書之情形，改行通常程序，並以簡式審判
程序判決如下：
    主  文
甲○○施用第二級毒品，累犯，處有期徒刑捌月。
    事  實
一甲○○前於民國83年間因違反藥事法、麻醉藥品管理條例及竊
  盜案件，經臺灣桃園地方法院以83年度訴字第1094號判決各判
  處有期徒刑5月、10月、1年2月，應執行有期徒刑2年2月確定
  ，並與其於同年間另犯之違反麻醉藥品管理條例案件（經同法
  院以83年度易字第983號判決判處有期徒刑6月確定）接續執行
  ，於84年7月19日縮短刑期假釋出監並付保護管束，嗣經撤銷
  假釋，應執行殘刑1年6月15日。復因違反麻醉藥品管理條例案
  件，經本院於85年11月18日以85年度易字第2843號判決判處有
  期徒刑1年確定。又因違反麻醉藥品管理條例、竊盜及妨害公
  務等案件，經本院分別以86年度易字第164號、86年度易字第
  1178號、86年度易字第1228號判決各判處有期徒刑7月、2年、
  4月，經本院以86年度聲字第1299號裁定合併定應執行有期徒
  刑2月9月確定。以上各刑期接續執行後，於88年11月4日縮短
  刑期假釋出監並付保護管束。再經撤銷假釋，應執行殘刑2年7
  月1日，並與其於90年間另犯竊盜案件經本院以90年度易字第3
  11號判決判處之有期徒刑10月接續執行，甫於93年9月30日縮
  刑期滿執行完畢。甲○○另因施用毒品案件，經本院於89年11
  月20日以89年度毒聲字第2735號裁定送觀察、勒戒後，認有繼
  續施用毒品之傾向，經本院以89年度毒聲字第2952號裁定令入
  戒治處所施以強制戒治，後以90年度毒聲字第1097號裁定停止
  戒治，所餘戒治期間付保護管束，至91年2月13日保護管束期
  滿執行完畢，並經臺灣新竹地方法院檢察署檢察官於同年月6
  日以91年度戒毒偵字第36號為不起訴處分確定。仍未能悔改，
  於上開強制戒治執行完畢釋放後5年內之95年9月27日某時，在
  新竹縣竹東鎮○○路○段113巷15號住處，以將第二級毒品安非
  他命置於吸食器後點火燒烤吸食煙霧之方式，施用第二級毒品
  安非他命1次。嗣於95年9月30日11時許因另案通緝經警逮捕到
  案後，採集其尿液送驗呈現安非他命類陽性反應始查知上情。
二案經新竹縣警察局竹東分局報請新竹地方法院檢察署檢察官偵
  查起訴。
    理  由
一本件被告甲○○所犯施用第二級毒品罪，並非死刑、無期徒刑
  、最輕本刑為3年以上有期徒刑之罪，或高等法院管轄第一審
  之案件，被告於本院準備程序進行中，就被訴事實為有罪之陳
  述，經本院合議庭認合於刑事訴訟法第273條之1第1項之規定
  ，裁定進行簡式審判程序，合先敘明。
二認定犯罪事實所憑之證據及認定之理由：
(一)被告對於上開事實於本院行準備程序及審理時均坦承不諱。
(二)被告於95年9月30日11時20分許為警採驗之尿液檢體，經送由
  昭信科技顧問股份有限公司檢驗，確檢出有安非他命及甲基安
  非他命陽性反應，有該公司95年10月23日濫用藥物尿液檢體檢
  驗報告、新竹縣警察局尿液送驗受檢人真實姓名代號對照表各
  1份（送驗檢體編號：93）存卷可憑（見96年度毒偵字第342號
  偵查卷第8-9頁）。
(三)被告有如事實欄所載之觀察、勒戒及強制戒治執行完畢之紀錄
  ，有臺灣高等法院被告前案紀錄表1份在卷可考。從而，被告
  於強制戒治執行完畢釋放後5年內，再犯本件施用第二級毒品
  安非他命犯行，事證明確，應依法論科。
三論罪與科刑：
  按安非他命為毒品危害防制條例第2條第2項第2款規定之第二
  級毒品。核被告所為，係犯毒品危害防制條例第10條第2項之
  施用第二級毒品罪（其施用前持有第二級毒品安非他命之低度
  行為，為施用之高度行為所吸收，不另論罪）。被告有如事實
  欄所述之前案刑事犯罪執行紀錄，有臺灣高等法院被告前案紀
  錄表1份附卷可稽，其於上開有期徒刑執行完畢後5年內，再故
  意犯本件有期徒刑以上之罪，應依刑法第47條第1項論以累犯
  ，並加重其刑。爰審酌被告前經觀察、勒戒及強制戒治後，仍
  犯本罪，前已因施用第二級毒品案件，經本院以95年度竹北簡
  字第27號判決判處有期徒刑6月確定，且有多次犯罪紀錄，素
  行不佳（有臺灣高等法院被告前案紀錄表1份在卷可稽），足
  見其缺乏拒用毒品與悔改之決心；又吸食安非他命危害施用者
  之神經中樞，使施用者產生幻聽及幻想之症狀，且對施用者之
  健康產生不良之影響，同時因幻聽及幻想結果亦可能使施用者
  對周遭之人施暴；此外，施用者為籌措龐大之購毒費用，常鋌
  而走險，已成為財產犯罪之根源，對公共秩序危害甚鉅，惟念
  施用毒品所生危害本以自戕健康為主，且被告業已坦然承認犯
  行等一切情狀，量處如主文所示之刑。
四適用之法律：
  據上論斷，應依刑事訴訟法第273條之1第1項、第299條第1項
  前段，毒品危害防制條例第10條第2項，刑法第11條前段、第
  47條第1項，判決如主文。
本案經檢察官張凱絜到庭執行職務。
中　　華　　民　　國　　96　　年　　4 　　月　　30　　日
              刑事第二庭  法  官  鄭子俊
以上正本證明與原本無異。
如不服本判決應於收受本判決後十日內向本院提出上訴書狀，其
未敘述上訴理由者，並得於提起上訴後十日內向本院補提理由書
狀( 均須按他造當事人之人數附繕本 )「切勿逕送上級法院」。
中　　華　　民　　國　　96　　年　　4 　　月　　30　　日
                          書記官  沈藝珠
附錄本案論罪科刑法條全文：
毒品危害防制條例第10條
施用第一級毒品者，處六月以上五年以下有期徒刑。
施用第二級毒品者，處三年以下有期徒刑。
